# 关于劳务收入的确认

提问人：zico9999 时间：2011-06-28 21:33:42
企业在资产负债表日提供劳务交易的结果能够可靠估计的，应当采用完工百分比法确认提供劳务收入。假定A公司劳务合同跨期 3年，完工进度采用已经提供的劳务占应提供劳务总量的比例来确定~~如果在 2011 年 6 月完工进度是40%，合同总价为 1000 万，实际发生的劳务成本为 50 万，预计还要发生成本 750 万，那么 6 月的收入就是 400 万，进主营业务成本的数字=（50+750）*40%=320万？但实际截止 6 月底只有 50 万成本发生，请问是否可以确认?分录怎么写? 如果按照已经发生的成本占估计总成本的比例来确定完工进度，显然与上述的40%不一致，由此是否可以认为该公司 提供劳务交易结果不能可靠估计，而直接结转收入成本？

回答人：chenyiwei
实务中多数都是按照成本比例确定完工进度的。如果按已完成工作测量或者工时等尺度计算的完工进度与成本比例差别较大，应考虑使用其他方法计算的完工进度的合理性。 如果工作量有客观的计量标准，据此认为 40 ％的完工进度是合理的，则在确认 40 ％收入并将已发生成本全部结转营业成本的同时，应当考虑将合同总成本乘以完工进度 40 ％再减去已发生成本后的差额计提预计负债。

回答人：chenyiwei
回复 zico9999 的帖子
是的。

回答人：chenyiwei
回复 ying0518 的帖子
IAS 18.25:
For practical purposes, when services are performed by an indeterminate number of acts over a specified period of time, revenue is recognised on a straight-line basis over the specified period unless there is evidence that some other method better represents the stage of completion. When a specific act is much more significant than any other acts, the recognition of revenue is postponed until the significant act is executed. 因此，这样简化操作的理由完全是基于实务上的可操作性。但也是有前提的，即服务期限明确、该期限内的总收费额明确、并且在服务期限内应提供的劳务总量是一定的（仅仅是在某一段特定期间内的劳务提供量不能确定）；同时，各细分期间内提供的服务基本上是同质的，不存在某一项服务比其他服务而言重要得多的情况。典型的如全日制学校提供的教学劳务，可在一个学期内均匀确认收入。